臺灣雲林地方法院刑事協商判決　　　　　100年度訴字第359號
公　訴　人　臺灣雲林地方法院檢察署檢察官
被　　　告　林春美
指定辯護人　本院公設辯護人許俊雄
上列被告因違反毒品危害防制條例案件，經檢察官提起公訴（10
0 毒偵字第311 號），並聲請法院改依協商程序而為判決，本院
認為適當，同意由受命法官一人獨任進行協商判決程序，判決如
下：
    主      文
林春美施用第一級毒品，處有期徒刑陸月，如易科罰金，以新臺
幣壹仟元折算壹日，扣案之第一級毒品海洛因肆包（驗餘淨重共
計零點貳零貳肆公克，含包裝袋肆個）沒收銷燬之，扣案之針筒
壹支沒收之。
    事實及理由
一、犯罪事實：林春美前於民國88年間，因施用毒品案件，經臺
    灣彰化地方法院（下稱彰化地院）裁定送觀察勒戒、強制戒
    治後，於89年10月18日執行完畢釋放出所，由臺灣彰化地方
    法院檢察署（下稱彰化地檢署）檢察官以89年度戒毒偵字第
    1335、1336及1337號為不起訴處分確定。復於前開強制戒治
    執行完畢後5 年內之92年間，因施用毒品案件，經彰化地院
    裁定送強制戒治，於93年1 月7 日執行完畢，釋放出所；同
    案起訴部分，經彰化地院以92年度訴字第212 號判決判處有
    期徒刑10月確定，於93年10月26日執行完畢（不構成累犯）
    。詎其仍不知悔改，復基於施用第一級毒品海洛因之犯意，
    於100 年3 月1 日下午2 時50分許，在停放於雲林縣麥寮鄉
    崙後村沙崙後199 號前之車牌號碼4209-LG 號自用小客車內
    ，以將海洛因摻水後置於針筒內注射於手臂靜脈之方式，施
    用第一級毒品海洛因1 次。嗣於同日下午3 時許，在同上車
    輛為警查獲，並扣得第一級毒品海洛因4 包（淨重共計0.20
    93公克，驗餘淨重共計0.2024公克）、針筒1 支，並經其同
    意採尿送驗後，結果呈嗎啡陽性反應，而悉上情。
二、證據名稱：
  (一)被告林春美於警詢、偵查及本院審理時之供述。
  (二)扣案之第一級毒品海洛因4 包（驗餘淨重共計0.2024公克）
    、注射針筒1 支。
  (三)詮昕科技股份有限公司100 年3 月17日濫用藥物尿液檢驗報
    告編號00000000號報告1紙。
  (四)雲林縣警察局臺西分局委託檢驗尿液代號與真實姓名對照認
    證單、代號與真實姓名對照表各1 份。
  (五)行政院衛生署草屯療養院100 年3 月31日草療鑑字第100030
    0168號鑑定書1紙。
  (六)臺灣高等法院被告前案紀錄表、全國施用毒品案件紀錄表、
    矯正簡表。
三、本案經檢察官與被告林春美、辯護人於審判外達成協商之合
    意，且被告林春美已認罪，其合意內容為：被告林春美施用
    第一級毒品，處有期徒刑陸月，如易科罰金，以新臺幣壹仟
    元折算壹日；扣案之第一級毒品海洛因肆包（驗餘後淨重零
    點貳零貳肆公克）沒收銷燬之，扣案之針筒壹支沒收之。
四、至扣案之白色粉末4 小包（淨重共計0.2093公克，驗餘淨重
    共計0.2024公克），鑑定結果確含海洛因之成分，屬毒品危
    害防制條例第2 條第2 項第1 款所列之第一級毒品，有行政
    院衛生署草屯療養院100 年3 月31日草療鑑字第1000300168
    號鑑定書1 紙附卷可稽（見偵卷第40頁），應依毒品危害防
    制條例第18條第1 項前段之規定，沒收銷燬之。又鑑定毒品
    時，一般係以傾倒之方式，將包裝袋內之毒品倒出與包裝袋
    分離而秤重，必要時亦會輔以刮杓取袋內粉末，然無論依上
    述何種方式分離，包裝袋內均會有極微量海洛因殘留，業經
    法務部調查局於93年3 月19日以調科壹字第09300113060 號
    函釋在案，此為本院職務上已知之事實（另見最高法院95年
    度臺上字第3739號、第7354號、98年度臺上字第7509號、99
    年度臺上字第2476號判決意旨）。前揭扣案並送鑑之第一級
    毒品海洛因4 小包，用以包裝、裝放前揭毒品之包裝塑膠袋
    部分，實難以與其內所殘留之微量毒品完全析離，自應全部
    視為毒品，而併依毒品危害防制條例第18條第1 項前段之規
    定宣告沒收銷燬。至扣案之注射針筒1 支，係被告所有供其
    施用第一級毒品海洛因犯罪使用，亦據被告於警詢、偵查及
    本院審理時供述甚明（見警卷第2 頁正面、偵卷第20頁、本
    院卷第63頁），又上開器具本質尚可供其他用途之用，客觀
    上難認係專供施用毒品之器具，均爰依刑法第38條第1 項第
    2 款之規定，宣告沒收。
五、應適用之法條：刑事訴訟法第455 條之2 第1 項、第455 之
    4 第2 項、第455 條之8 、第454 條第1 項，毒品危害防制
    條例第10條第1 項、第18條第1 項前段，刑法第11條、第41
    條第1 項前段、第38條第1 項第2 款。
六、協商判決原則上不得上訴。但有刑事訴訟法第455 條之4 第
    1 項第1 款「於本訊問程序終結前，被告撤銷協商合意或檢
    察官撤回協商聲請者」；第2 款「被告協商之意思非出於自
    由意志者」；第4 款「被告所犯之罪非第455 條之2 第1 項
    所定得以協商判決者」；第6 款「被告有其他較重之裁判上
    一罪之犯罪事實者」；第7 款「法院認應諭知免刑或免訴、
    不受理者」情形之一，或協商判決違反同條第2 項「法院應
    於協商合意範圍內為判決；法院為協商判決所科之刑，以宣
    告緩刑或2 年以下有期徒刑、拘役或罰金為限」等規定者（
    以上均簡稱但書情形）外，不在此限（即有但書情形，依法
    仍得上訴）。
七、本件如有上述但書情形，且不服本判決時，得自收受判決送
    達之日起10日內，向本院提出上訴狀（須附繕本），上訴於
    第二審法院。
本案經檢察官江柏青到庭執行職務。
中    華    民    國   100    年    6     月    24    日
                  刑事第五庭    法  官  段奇琬
以上正本證明與原本無異。
                                書記官  高培馨
中    華    民    國  100     年    6     月    27    日
附錄本案論罪科刑法條全文：
毒品危害防制條例第10條
施用第一級毒品者，處 6 月以上 5 年以下有期徒刑。
施用第二級毒品者，處 3 年以下有期徒刑。